臺灣臺南地方法院民事裁定
111年度監宣字第429號
聲  請  人  林秀英
上列聲請人聲請准許處分受監護宣告人之財產事件，本院裁定如
下：
    主      文
聲請駁回。
聲請費用由聲請人負擔。　　
    理　　　由
一、本件聲請意旨略以：臺灣嘉義地方法院101年度監宣字第14
    號民事裁定，選定聲請人為受監護宣告人蔡明正之監護人，
    聲請人為受監護宣告人蔡明正之配偶。自民國100年9月至今
    ，聲請人承租現址處並僱用一名外傭一同協助照料，期間一
    直想提供更舒服、生活品質更佳的處所給受監護宣告人蔡明
    正，現今找到臺南市○區○○○街00號透天厝欲承購，不論看護
    輔助照料、推輪椅帶受監護宣告人蔡明正休憩，生活品質都
    是優於現在。然考量家人經濟上尚有不足，故打算處分受監
    護宣告人蔡明正所有如附表所示不動產，實以受監護宣告人
    蔡明正之利益衡量，為此依民法第1113條準用第1101條第1
    、2項，聲請院許可處分如附表所示之不動產等語。
二、按監護人對於受監護人之財產，非為受監護人之利益，不得
    使用、代為或同意處分。監護人為下列行為，非經法院許可
    ，不生效力：代理受監護人購置或處分不動產。代理受
    監護人，就供其居住之建築物或其基地出租、供他人使用或
    終止租賃。監護人不得以受監護人之財產為投資。但購買公
    債、國庫券、中央銀行儲蓄券、金融債券、可轉讓定期存單
    、金融機構承兌匯票或保證商業本票，不在此限，民法第11
    01條定有明文。該條規定，依民法第1113條規定，準用於成
    年人之監護。
三、經查：
（一）聲請人之配偶蔡明正前經臺灣嘉義地方法院101年度監宣
      字第14號民事裁定宣告為受監護宣告之人，並選定聲請人
      為監護人，及指定蔡宜臻為會同開具財產清冊之人等情，
      業經本院調閱前開案卷核閱綦詳。又聲請人主張如附表所
      示之不動產係受監護宣告人蔡明正所有一節，亦據其提出
      全國財產稅總歸戶財產查詢清單為證，堪可採信。
（二）惟經本院函命聲請人應於111年8月30日到庭說明擬如何出
      售系爭不動產？出售對象、價格為何？並提出買賣契約書
      、如附表編號1所示房屋最近一期房屋稅單，聲請人經合
      法通知而無正當理由未到庭，亦未具狀提出任何說明，本
      院無從審核本件處分不動產之聲請是否有利於受監護宣告
      人，自難准許。況聲請人前於101年1月20日向臺灣嘉義地
      方法院聲請對受監護宣告人為監護宣告時，一併陳報受監
      護宣告人之財產清冊，但未於臺灣嘉義地方法院於101年2
      月13日以101年度監宣字第14號民事裁定宣告受監護宣告
      人應受監護宣告，並選定聲請人為監護人，及指定蔡宜臻
      為會同開具財產清冊之人之後，依該裁定諭知內容陳報受
      監護宣告人之財產清冊，其程序是否合法，亦有疑義。爰
      駁回本件聲請。
四、依家事事件法第164條第3項，裁定如主文。　　　　　　
中　　華　　民　　國　　111 　年　　9 　　月　　14　　日
                    家事法庭法　官　許嘉容
以上正本係照原本作成。　　　　　　　　　
如不服本裁定，應於送達後10日內向本院提出抗告狀，並繳納抗
告費新臺幣1,000元。
中　　華　　民　　國　　111 　年　　9 　　月　　14　　日
                            書記官  李雅涵　
　　　　　　　　　　　　　　　　
附表：
編號 不    動    產    標    的  權利範圍   1  門牌號碼臺南市○○區○○街00巷00號房地    全部   2 嘉義縣○○鎮○○段000號土地   20分之7   3 嘉義縣○○鎮○○段00000號土地   20分之7